ACORDAO-COMPLETO-2427521

ACÓRDÃO 9732/2020 ATA 32/2020 - PRIMEIRA CÂMARA

VISTOS, relatados e discutidos estes autos em que se examinam atos de aposentadoria emitidos pelo Núcleo Estadual do Ministério da Saúde no Estado do Rio de Janeiro,
	ACORDAM os Ministros do Tribunal de Contas da União, reunidos em sessão da Primeira Câmara, diante das razões expostas pelo Relator e com fundamento no art. 260, § 5º, do Regimento Interno do TCU, em:
	9.1. considerar prejudicado, por perda de objeto, o exame dos atos de aposentadoria de Antônio Ferreira Marques, Artur Vieira Zingo, Devanir José Tavares, Doracy Sant'anna, Edmilson Pereira da Silva, Eliziette Rodrigues de Pinho, Enedina Pires de Oliveira, Georgina Jose Marinho, Hamilton da Silveira Castanheira e Helle Nice da Rocha Silva;
	9.2. determinar ao Núcleo Estadual do Ministério da Saúde no Estado do Rio de Janeiro que, no prazo de 30 (trinta) dias, providencie o cadastro das pensões civis instituídas pelos interessados já falecidos, encaminhando-as para emissão de parecer pelo órgão de controle interno, caso ainda não o tenha feito;
	9.3. dar ciência deste acórdão ao Núcleo Estadual do Ministério da Saúde no Estado do Rio de Janeiro.

Atos de aposentadoria.

Primeira Câmara

3. Interessados: Antônio Ferreira Marques (XXX.763.437-XX); Artur Vieira Zingo (XXX.733.497-XX); Devanir José Tavares (XXX.121.167-XX); Doracy Sant'anna (XXX.864.147-XX); Edmilson Pereira da Silva (XXX.305.407-XX); Eliziette Rodrigues de Pinho (XXX.034.767-XX); Enedina Pires de Oliveira (XXX.680.707-XX); Georgina Jose Marinho (XXX.723.617-XX); Hamilton da Silveira Castanheira (XXX.548.537-XX); Helle Nice da Rocha Silva (XXX.833.297-XX).

13.1. Ministros presentes: Walton Alencar Rodrigues (Presidente), Benjamin Zymler e Bruno Dantas (Relator).
13.2. Ministro-Substituto convocado: Augusto Sherman Cavalcanti.
13.3. Ministro-Substituto presente: Weder de Oliveira.

ACORDAO-COMPLETO-2450472

Acórdão de Relação 676/2021 - Segunda Câmara

Acórdão de Relação

Segunda Câmara

BRUNO DANTAS

Cuida processo de atos de aposentadoria emitidos pelo Departamento Nacional de Obras Contra as Secas.
2.	A Secretaria de Fiscalização de Pessoal sugere a legalidade e registro dos atos examinados (peças 13 e 14) .
3.	O Ministério Público junto ao TCU divergiu do referido encaminhamento, conforme o seguinte parecer (peça 16) :
"Trata-se de processo consolidado com dez atos de aposentadorias concedidas pelo Núcleo Estadual do Ministério da Saúde no Estado do Rio de Janeiro.
2.	Após aplicação das críticas automáticas a Secretaria de Fiscalização de Pessoal (Sefip) propôs a legalidade e registro dos atos (peças 13-14) .
3.	Todavia, consulta ao Siape revela que em todos os casos, ou os interessados faleceram ou a aposentadoria foi cancelada (peça 15) .
4.	Em razão disso, este representante do Ministério Público de Contas da União opina por que o Tribunal considere prejudicados, por perda de objeto, todos os atos integrantes dos autos, nos termos do § 5º do art. 260 do Regimento Interno do TCU, segundo o qual 'o Tribunal poderá considerar prejudicado, por perda de objeto, o exame dos atos de admissão e concessão cujos efeitos financeiros tenham se exaurido antes de sua apreciação'.
5.	Por fim, sugerimos a expedição de determinação à unidade jurisdicionada para que cadastre no sistema e-Pessoal os atos de pensão civil instituídas pelos ex-servidores falecidos, caso ainda não o tenha feito."
	É o relatório.

não há.

Procurador Rodrigo Medeiros de Lima.

aposentadoria. perda de objeto do exame das concessões, ante a cessação dos efeitos financeiros. determinação. 1. O Tribunal pode considerar prejudicado, por perda de objeto, o exame de atos de admissão e concessão cujos efeitos financeiros tenham se exaurido antes de sua apreciação.

APOSENTADORIA (APOS)

Secretaria de Fiscalização de Pessoal (Sefip).

Cuida o processo de atos de aposentadoria emitidos pelo Núcleo Estadual do Ministério da Saúde no Estado do Rio de Janeiro.
2.	No mérito, o representante do Ministério Público junto ao TCU - MPTCU discorda da proposta apresentada pela secretaria especializada no sentido de que as concessões sejam consideradas legais, por identificar que os atos não mais produzem efeitos financeiros. O Parquet postula, assim, por que o Tribunal considere prejudicado o exame dos atos ora apreciados, por perda de objeto.
3.	Assiste razão ao MPTCU. Com efeito, o levantamento acostado à peça 15 confirma o falecimento ou cancelamento da aposentadoria de todos os interessados, circunstância que atrai a disciplina do art. 260, § 5º, do Regimento Interno do TCU, segundo o qual o Tribunal pode considerar prejudicado, por perda de objeto, o exame de atos cujos efeitos financeiros tenham se exaurido antes de sua apreciação.
4.	Por fim, verifico que há, no Siape, informação de que alguns dos interessados são instituidores de pensão, não havendo registro de que os atos referentes a esses benefícios tenham sido disponibilizados para apreciação via e-Pessoal. Assim, cabe determinar ao órgão de origem que providencie o cadastro dessas pensões, encaminhando-as para emissão de parecer pelo órgão de controle interno.
	Ante o exposto, voto por que o Tribunal adote a deliberação que ora submeto à apreciação deste Colegiado.
	TCU, Sala das Sessões Ministro Luciano Brandão Alves de Souza, em 15 de setembro de 2020.
Ministro BRUNO DANTAS
Relator